臺灣臺南地方法院刑事判決
110年度交易字第1091號
公  訴  人  臺灣臺南地方檢察署檢察官
被      告  洪怡龍



上列被告因公共危險案件，經檢察官提起公訴（110年度偵字第2
1609號），被告於準備程序中就被訴事實為有罪之陳述，經本院
裁定進行簡式審判程序後，本院判決如下：
    主  文
洪怡龍駕駛動力交通工具而有吐氣所含酒精濃度達每公升零點二
五毫克以上，累犯，處有期徒刑捌月。
    犯罪事實及理由
一、犯罪事實：洪怡龍前因服用酒類不能安全駕駛動力交通工具
    而駕駛之公共危險案件，經臺灣臺南地方法院以107年度交
    簡字第2188號刑事判決判處有期徒刑6月，於民國108年2月2
    8日徒刑執行完畢；又因服用酒類不能安全駕駛動力交通工
    具而駕駛之公共危險案件，經臺灣臺南地方法院以109年度
    交易字第210號刑事判決判處有期徒刑6月，於110年1月28日
    徒刑執行完畢。詎仍不知悛悔，於110年10月9日晚上7時許
    至翌（10）日凌晨0時10分許，在位於臺南市北區中山公園
    處，飲用啤酒1罐後，已達不能安全駕駛動力交通工具之程
    度，竟未待體內酒精成分完全退卻，仍於同日凌晨0時10分
    許，無照騎乘車牌號碼000-0000號普通重型機車，行經臺南
    市○區○○路000號處時，為警攔檢查獲，並於同日凌晨0時38
    分許測得其吐氣所含酒精濃度達每公升0.26毫克（MG/L），
    始查獲上情。案經臺南市政府警察局第六分局報告臺灣臺南
    地方檢察署檢察官偵查起訴。
二、本件被告洪怡龍所犯係死刑、無期徒刑、最輕本刑為3年以
    上有期徒刑以外之罪，其於準備程序中就被訴事實為有罪之
    陳述，經法官告知簡式審判程序之旨，並聽取公訴人及被告
    之意見後，認宜為簡式審判程序，依刑事訴訟法第273條之1
    第1項規定，裁定進行簡式審判程序加以審理，則依據刑事
    訴訟法第273條之2、同法第159條第2項之規定，不適用傳聞
    法則有關限制證據能力之相關規定；並得依同法第310條之2
    之準用同法第454條之規定製作略式判決書（僅記載「證據
    名稱」），合先敘明。
三、上揭犯罪事實，有下列證據可資佐證：
  ㈠被告於警詢、偵訊及本院準備程序中之自白。
  ㈡卷附酒精測定紀錄表、呼氣酒精測試器檢定合格證書、臺南
    市○○○○○○○○○道路○○○○○○○○○○○號查詢汽車車籍。
四、核被告所為，係犯刑法第185條之3第1項第1款駕駛動力交通
    工具而有吐氣所含酒精濃度達每公升0.25毫克以上罪。被告
    有如犯罪事實欄所載科刑及執行完畢之前科紀錄，此有卷附
    臺灣高等法院被告前案紀錄表可稽，其於5年以內再故意犯
    本件有期徒刑以上之罪，為累犯。又司法院大法官會議釋字
    第775號解釋，認關於刑法第47條之累犯應一律加重其刑之
    規定應於2年內修正，於修正前，宜由法院依上開解釋意旨
    ，於個案中分情節，基於累犯者有其特別惡性及對刑罰反應
    力薄弱等立法理由，裁量是否加重最低本刑。而被告本次所
    犯之罪與前案為相同之罪，被告未因前開犯罪科刑執行完畢
    而受有警惕，復又於5年內再犯本件之罪，足認其對於法敵
    對意識並未因前開科刑執行完畢而減弱，且刑罰之反應力薄
    弱，故仍認本案有依刑法第47條第1項規定加重其最低本刑
    之必要，而依法予以加重其刑。爰審酌被告自102年起迄今
    共有4次因酒後駕車之公共危險案件，經法院判刑及執行之
    紀錄，有臺灣高等法院被告前案紀錄表在卷可稽，當知不得
    於飲酒後開車，竟再次於飲用酒類後，呼氣所含酒精濃度達
    每公升0.26毫克，實際已無法安全駕駛之情形下，冒然駕駛
    機車上路，顯然無視於自己及其他參與道路交通之不特定人
    生命、財產之安全，且被告本次再犯已是第5次酒後駕車之
    公共危險犯行遭查獲，顯見被告並無法從中記取教訓，自應
    嚴懲，兼考量其犯後坦承犯行，態度尚佳，暨其犯罪動機、
    目的、手段，及被告自陳國中肄業之智識程度，未婚，目前
    從事板模工，每月收入約3萬多元，目前與父母家人同住，
    家中父母需其扶養等一切情狀，量處如主文所示之刑。
五、依刑事訴訟法第299條第1項、第273條之1第1項、第310條之
    2，刑法第185條之3第1項第1款、第47條第1項，判決如主文
    。　　
本案經檢察官劉修言提起公訴，檢察官李佳潔到庭執行職務。
中　　華　　民　　國　　110 　年　　12　　月　　23　　日
　　　　　　　　　刑事第六庭    法　官　鄭銘仁
以上正本證明與原本無異。
如不服本判決應於收受本判後20日內向本院提出上訴書狀，並應
敘述具體理由。其未敘述上訴理由者，應於上訴期間屆滿後20日
內向本院補提理由書狀（均須按他造當事人之人數附繕本）「切
勿逕送上級法院」。
  　　　　　　　　　　　　　　　書記官　陳姝妤
中　　華　　民　　國　　110 　年　　12　　月　　24　　日
附錄本判決論罪之法條：
中華民國刑法第185條之3
駕駛動力交通工具而有下列情形之一者，處2年以下有期徒刑，
得併科20萬元以下罰金：
一、吐氣所含酒精濃度達每公升零點二五毫克或血液中酒精濃度
    達百分之零點零五以上。
二、有前款以外之其他情事足認服用酒類或其他相類之物，致不
    能安全駕駛。
三、服用毒品、麻醉藥品或其他相類之物，致不能安全駕駛。
因而致人於死者，處3年以上10年以下有期徒刑；致重傷者，處1
年以上7年以下有期徒刑。